【裁判字號】    89,易,3062
【裁判日期】    890831
【裁判案由】    傷害
【裁判全文】
臺灣高雄地方法院刑事判決                        八十九年度易字第三六二號
    公  訴  人  臺灣高雄地方法院檢察署檢察官
    被      告  丙○○
右列被告因傷害案件，經檢察官提起公訴（八十九年度偵字第六三八０號），本院判
決如左：
    主  文
丙○○連續傷害人之身體，處拘役貳拾日，如易科罰金，以參佰元折算壹日。
    事  實
一、丙○○與黃佳惠原為事實上夫妻關係，共生有一女賴怡臻，嗣因二人感情不睦，
    為爭奪子女監護權，黃佳惠乃將賴怡臻抱回位在高雄縣鳳山市鎮○路二巷六九之
    三號之娘家，丙○○遂於民國八十九年三月十三日十九時許，與其妹賴淑芬（另
    為不起訴處分）一同前至上開地點欲抱回賴怡臻，因而與黃佳惠之母乙○○○、
    黃佳惠之妹甲○○發生衝突，丙○○乃基於傷害他人身體之概括犯意，先在上開
    地點一樓掐住乙○○○脖子，致乙○○○受有前頸部挫傷紅腫九×八公分之傷害
    ，並於上樓後，復行掐住甲○○之脖子，致甲○○受有頸部挫傷紅腫五×０‧二
    公分、三×０‧二公分之傷害。
二、案經乙○○○、甲○○訴由台灣高雄地方法院檢察署檢察官偵查起訴。
    理  由
一、訊據被告丙○○固不諱言有於八十九年三月十三日十九時許，前至上開地點，而
    與乙○○○、甲○○吵架、拉扯之事實，惟矢口否認有何傷害之犯行，辯稱其並
    未掐乙○○○、甲○○之脖子云云。惟查，右揭事實業據告訴人乙○○○、甲○○到庭指訴綦詳，並有大東醫院八十九年三月十四日甲字第００三０一一號、０
    ０三０一二號診斷證明書各一紙附卷可稽，況被告亦坦承當時雙方有發生拉扯之
    情在卷，應足認告訴人二人所受傷勢確為被告行為所致。是被告上開所辯，顯係
    卸責之詞，不足採信。本件事證明確，被告犯行堪以認定。
二、核被告所為係犯刑法第二百七十七條第一項傷害罪。其先後二次犯行，時間緊接
    ，方法相同，且觸犯構成要件相同之罪名，顯係基於概括犯意為之，應依刑法第
    五十六條論以一罪，並加重其刑。爰審酌被告犯罪動機、目的及犯罪後毫無悔意
    等一切情狀，酌情量處如主文所示之刑，並諭知易科罰金之折算標準。
據上論斷，應依刑事訴訟法第二百九十九條第一項前段，刑法第五十六條、第二百七
十七條第一項，罰金罰鍰提高標準條例第一條前段、第二條，判決如主文。
本案經檢察官郭慧珊到庭執行職務。
中      華      民      國    八十九    年      八      月    三十一    日
                                  臺灣高雄地方法院刑事第一庭
                                    審判長法  官  陳  顯  榮
                                          法  官  郭  文  通
                                          法  官  黃  悅  璇
右正本證明與原本無異。
如不服本判決，應於判決送達後十日內，向本院提出上訴狀。
                                          書記官  沈      蘊
中    華    民    國      八十九      年      八      月    三十一      日
附錄法條：
刑法第二百七十七條
傷害人之身體或健康者，處三年以下有期徒刑、拘役或一千元以下罰金。
犯前項之罪因而致人於死者，處無期徒刑或七年以上有期徒刑；致重傷者
，處三年以上十年以下有期徒刑。


司法院資訊處製作；財團法人民間司法改革基金會備份。
